【裁判字號】    95,易,362
【裁判日期】    950205
【裁判案由】    詐欺等
【裁判全文】
臺灣臺中地方法院刑事判決               95年度易字第362號
公  訴  人  臺灣臺中地方法院檢察署檢察官
被      告  乙○○
                    原住臺中市.
上列被告因詐欺等案件，經檢察官提公訴（93年度偵字第 11159
、20671號），本院判決如下：
    主  文
本件公訴不受理。
    理  由
一、公訴意旨略以：緣有戊○○、丁○○者，為臺中市某私立中
    學之同事（丁○○經本院判處有期徒刑4月，如易科罰金以3
    百元折算1日，緩刑2年確定，戊○○則於經本院判處罪刑後
    ，上訴臺灣高等法院臺中分院審理中），另丙○○（由檢察
    官另為偵查處理）則為臺中縣大里市「裕民汽車股份有限公
    司」之業務員。丙○○因得悉戊○○、丁○○急需用錢，即
    向戊○○與丁○○表示得以買車後再以車輛質借之方式，取
    得金錢，戊○○與丁○○因需錢孔急，乃同意丙○○之提議
    。嗣丙○○、戊○○、丁○○與甲○○（另由本院判決無罪
    ，現待確定中）及被告乙○○等五人，即共同基於意圖為自
    己不法之所有之犯意聯絡：先由戊○○以貸款方式，向丙○○購買車號6R-4883、6R-9050號之自用小客車，丁○○亦以
    貸款方式，購買9U-7393、2V-0481號之自用小客車，並均就
    上開車輛投保竊盜險後，由丙○○透過被告之介紹，認識「
    誠石汽車實業有限公司」（下稱誠石汽車商行）之甲○○。
    而由：
  (一)戊○○於取得前開6R-4883、6R-9050號二部自用小客車後（
    按：取得之日期應分別為民國91年10月 9日及91年11月中旬
    某日），即於交車當日，按丙○○之指示，將該二部自用小
    客車開往臺中市南屯區○○○路 112號之誠石汽車商行，交
    予甲○○及被告，同時簽立權利讓渡書、當票、委任契約書
    等資料後，由甲○○支付新臺幣（下同）19萬元、10萬元予
    戊○○，致使債權人即貸款銀行日盛國際商業銀行臺中分行
    、國泰商業銀行豐北分行，均因難以行使其動產抵押權，而
    受有損害（按：丙○○則於戊○○取得借款後，以須繳付頭
    期款為由，向戊○○取走8萬元及3萬元）。又戊○○明知前
    開二部自用小客車並未失竊，竟仍依丙○○之指示，於91年
    12月20日及92年1月6日，分別前往臺中縣警察局霧峰分局及
    臺中市警察局第二分局謊報車輛失竊，再持報案之資料，向
    友聯產物保險股份有限公司（下稱友聯產險公司）及中央產
    物保險股份有限公司（下稱中央產險公司）申請理賠，致使
    友聯產險公司陷於錯誤，對於貸款公司日盛國際商業銀行臺
    中分行理賠 718,146元，致受有損害；另中央產險公司則因
    對於6R- 9050號車輛之理賠事宜，認尚有疑義存在，未立即
    理賠，而未受有損害。
  (二)而丁○○於91年10月 3日交車後（按：正確之交車日期應為
    91年10月23日及其後約1、2個月左右某日），亦以同一方式
    ，按丙○○之指示，將9U-7393號、2V-0481號之自用小客車
    開至臺中市○○路○路旁及交通部公路總局臺中監理站，交
    予甲○○及被告，同時簽立權利讓渡書、當票、委任契約書
    等資料後，由被告甲○○支付20萬元（每次10萬元）予丁○○，另支付4萬5千元予被告乙○○以為佣金，致使三信商業
    銀行及裕融企業股份有限公司（下稱裕融公司）等貸款銀行
    或公司，均因難以行使其動產抵押權，而受有損害（按：丙○○於丁○○第 2次取得借款後，亦以須繳付頭期款為由，
    向丁○○取走 3萬元）。而丁○○明知前開二部自用小客車
    並未失竊，竟亦依丙○○之指示，於91年12月20日向臺中縣
    警察局霧峰分局謊報2V-0481號之自用小客車失竊、92年1月
    7日向臺中市警察局第一分局謊報9U- 97393號之自用小客車
    失竊，再持報案之資料，向中央產險公司及新安產物保險股
    份有限公司（下稱新安產險公司）申請理賠，致使中央產險
    公司陷於錯誤，誤以為2V- 0481號之自用小客車失竊，而於
    92年3月24日，將543,213元之保險金給付予裕融公司；至新
    安產險公司則於查證後，認丁○○失竊9U- 7393號之自用小
    客車一案，尚有疑點存在，未立即理賠，而未受有損害。
  (三)因認被告所為，係涉犯刑法第171條第1項之準誣告罪嫌、第
    339條第1項之詐欺取財罪嫌及違反動產擔保交易法第38條之
    罪嫌，並與戊○○、丁○○、丙○○及甲○○，均具有犯意
    之聯絡與行為之分擔，均為共同正犯等語。
二、按被告死亡者，應諭知不受理之判決，並得不經言詞辯論為
    之，刑事訴訟法第303條第5款、第 307條，分別定有明文。
    經查，本件被告乙○○業於95年10月12日在押期間，因糖尿
    病及陳舊性心肌梗塞等病症發作，經緊急送澄清綜合醫院急
    診後，仍因病情惡化延至95年10月13日死亡，此有臺灣臺中
    看守所95年10月17日中所坤總字第0950500591號函檢送之澄
    清綜合醫院診斷證明書與被告家屬屍體領據影本各一份附卷
    可稽，揆諸前揭規定，自應不經言詞辯論，為本件公訴不受
    理判決之諭知。
據上論斷，應依刑事訴訟法第303條第5款、第 307條，判決如主
文。
中    華    民    國    95    年    2     月    5     日
                臺灣臺中地方法院刑事第六庭
                    審判長法  官  洪 俊 誠
                          法  官  林 念 祖
                          法  官  鄧 敏 雄
上正本證明與原本無異
如不服本判決，應於送達後十日內向本院提出上訴狀（須附繕本
），上訴於臺灣高等法院臺中分院。
                          書記官  黃 士 益
中    華    民    國    96    年    2     月    5     日


司法院資訊處製作；財團法人民間司法改革基金會備份。
